【裁判字號】    98,易,303
【裁判日期】    980630
【裁判案由】    竊盜
【裁判全文】
臺灣臺南地方法院刑事判決               98年度易字第303號
公  訴  人  臺灣臺南地方法院檢察署檢察官
被      告  乙○○
上列被告因竊盜案件，經檢察官提起公訴（97年度偵字第17759
號），本院判決如下：
    主  文
乙○○竊盜，累犯，處拘役參拾日，如易科罰金，以新台幣壹仟
元折算壹日。
    事  實
一、乙○○曾因毒品危害防制條例案件，經本院以92年訴字第45
    5號判處有期徒刑8月確定，於民國（下同）95年10月19日執
    行完畢，竟仍不知悛悔，復意圖為自己不法之所有，而於97
    年12月3日上午6時25分許，在臺南市○○區○○路2段與康
    樂街口之統一超商前，趁丁○○及其弟丙○○在店內購物時
    ，徒手竊取丁○○所有車牌號碼H2T-306號重型機車得手，
    並以手推該車以離開現場之際，適為丙○○發現而當場逮捕
    ，並報警查獲。
二、案經臺南市警察局第二分局報告台灣台南地方法院檢察署檢
    察官偵查起訴。
    理  由
壹、證據能力之認定
    按被告以外之人於審判外之陳述，經當事人於審判程序同意
    作為證據，法院審酌該言詞陳述或書面陳述作成時之情況，
    認為適當者，亦得為證據，刑事訴訟法第159條之5第1項定
    有明文。查被告乙○○於本院審理時對證人丁○○、丙○○
    於警詢時所為筆錄之證據能力均不爭執，且本院依卷內資料
    審酌該警詢筆錄作成時之情況，亦認為並未有何違背法律或
    其他相關規定之情事，而應認為適當，是依刑事訴訟法第
    159條之5第1項之規定，上開證人於警詢所作之筆錄，為傳
    聞法則之例外而具有證據能力，本院自得引為判決參考之依
    據，先予敘明。
貳、實體方面
一、訊據被告固承認曾於上揭時地徒手牽動被害人丁○○之機車
    ，惟否認有竊盜之故意，辯稱伊於案發前一日即97年12月2
    日晚上8、9點吃了安眠藥之後睡不著，之後發生的事情伊都
    不清楚，自己在做什麼事也不知道云云。
二、被告於97年12月3日上午6時25分許，在臺南市○○區○○路
    2段與康樂街口之統一超商前，徒手將丁○○所有車牌號碼
    H2T-306號重型機車牽動欲離開現場之際，適為丙○○發現
    而當場逮捕之事實，為被告所坦承，且據證人丁○○於警詢
    證述、丙○○於警詢及本院審理時證述明確，並有車籍查詢
    基本資料1紙、贓物認領保管單1紙、現場照片4張在卷可佐
    ，堪信為真實。被告雖辯稱，伊因服用蕭文勝診所開的安眠
    藥後意識不清楚，不知道自己在做什麼，並沒有竊取他人機
    車之故意云云。惟查：
(一)、被告自陳，其係於案發前一日即98年12月2日晚上7、8時許
    服用上開安眠藥後，因無法入睡，自台南縣下營鄉家中騎乘
    向朋友借用之機車，至台南市○○路某友人家中，至同日晚
    上11、12時許再從公園路朋友家中騎機車出發欲回下營鄉，
    但不知為何於98年12月3日早上6時許會出現在案發現場臺南
    市○○區○○路2段與康樂街口之統一超商前云云（見本院
    卷第52頁背面至54頁）。
(二)、又被告曾因失眠而至蕭文勝診所就診，處方藥物為三級管制
    藥Modipanol(2mg)Flunitrazepam ，屬於安眠藥物，有強力
    鎮靜安眠特性，其能溫和漸次誘導入睡，無興奮期反應，對
    自主神經系統無不良影響，其是否會造成未入睡前意識模糊
    ，服藥後無自由行動之能力，或事後會失憶，或對自己無法
    控制等情形，並無確定之臨床報告，有蕭文勝診所98年6月4
    日函文附卷可按（見本院卷第35頁）。
(三)、依據上開蕭文勝診所函覆之內容，被告於服用醫師處方之上
    開安眠藥後，應會漸次入睡，不會產生興奮反應，與被告自
    陳其於服藥後十小時內不但均未入睡，尚且行動自如，騎乘
    機車往來台南縣市之間，則被告是否確實有服用上開處方之
    安眠藥，已容置疑。
(四)、再參酌證人丙○○於本院審理時具結後證稱，其與姐姐丁○○在超商內買東西，在等候結帳時，看見被告從超商對面步
    行穿越馬路進入超商，聲稱其手受傷要向店員借藥，當時其
    看見被告左手有傷，後來其結帳時，看見被告到超商門口坐
    在其姐姐停放在門口之機車上倒退走要將機車牽走，當時超
    商外面只有停放其姐丁○○所有之機車1輛，其就衝出去叫
    被告下車，當時被告說車是他的，不肯下車，其就將被告從
    車上拉下來，被告跌坐在地上，後來自己站起來，說了很多
    話，但是其聽不懂，因為被告口齒不清，看起來精神恍惚，
    意識不清等語（見本院卷第48頁背面至51頁背面）。證人丙○○雖述及被告有口齒不清，而認為被告有意識恍惚之現象
    ，但亦述及被告行動自如，因左手受傷而向超商店求援，於
    證人要求其下車時向證人聲稱該機車為其所有等情形，足認
    被告縱有意識不甚清醒之情形，但應不至於對於自己之行為
    完全無意識；且證人丙○○稱被告自超商對面步行走來，並
    未騎乘機車停放在店門口，當時店門口只有其姐丁○○所有
    之機車1輛而已等語，衡諸常情，被告即使有自行騎乘機車
    前來，既未停放在超商門口或附近，應無於將停放在該處之
    丁○○機車誤為己有之可能，被告前揭辯詞，衡與經驗法則
    相違，且與證人丙○○所述不符，要無可採。
(四)、綜上所述，被告辯稱其係因服用安眠藥物後對自己之行為無
    意識，並無竊取被害人所有之機車之故意云云，並不可採，
    其所為竊盜犯行，已臻明確，應依法論科。
二、核被告所為，係犯刑法第320條第1項之竊盜罪。被告有事實
    欄所載之前科，有台灣高等法院被告前案紀錄表1份在卷可
    按，其於有期徒刑執行完畢後5年內故意再犯本件有期徒刑
    以上之罪，為累犯，應依刑法第47條第1項之規定加重其刑
    。爰審酌被告之犯罪情節、已將所竊之機車返還被害人，被
    害人所受損害輕微，以及其犯罪後坦承客觀犯行惟否認主觀
    犯意之態度等一切情狀，量處如主文所示之刑，並諭知易科
    罰金之折算標準，以資懲儆。
據上論斷，應依刑事訴訟法第299條第1項前段，刑法第320條第1
項、第47條第1項、第41條第1項，刑法施行法第1條之1，判決如
主文。
本案經檢察官甲○○到庭執行職務。
中    華    民    國    98    年    6     月    30    日
                  刑事第十庭    法  官  高如宜
以上正本證明與原本無異。
如不服本判決應於收受本判後10日內向本院提出上訴書狀，並應
敘述具體理由。其未敘述上訴理由者，應於上訴期間屆滿後20日
內向本院補提理由書狀（均須按他造當事人之人數附繕本）「切
勿逕送上級法院」。
                                書記官  陳姿利
中    華    民    國    98    年    7     月    1     日
附錄本案論罪科刑法條：
中華民國刑法第320條第1項
意圖為自己或第三人不法之所有，而竊取他人之動產者，為竊盜
罪，處 5 年以下有期徒刑、拘役或 5 百元以下罰金。


司法院資訊處製作；財團法人民間司法改革基金會備份。
